臺灣臺北地方法院刑事判決　　　　　　　 94年度易字第447號
公　訴　人　臺灣臺北地方法院檢察署檢察官
被　　　告　乙○○
上列被告因傷害案件，經檢察官聲請簡易判決處刑（94年度偵字
第3304號），本院認不宜簡易判決處刑，改依通常程序審理，判
決如下：
    主    文
乙○○傷害人之身體，處拘役伍拾日，如易科罰金，以參佰元折
算壹日。
    事    實
一、緣乙○○與丙○現為同居男女朋友關係，甲○○為丙○之前
    夫，王博玄為甲○○與丙○所生之婚生子。丙○與甲○○離
    婚後因探視王博玄問題發生爭執，經警協調於民國94年1 月
    21日晚間6 時40分許，由丙○至臺北市○○區○○路2 段28
    號麥當勞速食店（下稱麥當勞）內行使探視權，而甲○○則
    在麥當勞門外等候。此時，乙○○因搭乘計程車趕至，欲進
    入麥當勞時，甲○○隨即打開麥當勞玻璃門呼叫王博玄，適
    王博玄行至甲○○身邊之際，乙○○竟基於傷害他人身體之
    犯意，以手肘推擠甲○○背部，致甲○○身體重心不穩往前
    傾倒並以手撐住地面，因而受有右手小指挫傷、合併指甲斷
    裂等傷害。
二、案經甲○○訴由臺北市政府警察局文山第一分局報請臺灣臺
    北地方法院檢察署檢察官聲請簡易判決處刑，本院認不宜以
    簡易判決處刑，改依通常程序審理。
    理　　由
一、訊據被告乙○○固不否認有於前揭時、地與告訴人甲○○發
    生爭執及推擠等情，惟矢口否認有何傷害之犯行，辯稱：「
    當時告訴人擋在麥當勞門口，我有口頭向告訴人說請他讓開
    ，他並沒有離開，我就側身，告訴人就用右手肘擋住我的去
    路，在我們相互推擠過程中，我們皆無跌倒或是受傷。」云
    云。經查：上揭事實業據告訴人於警詢、偵查及本院審理時
    到庭結證稱：「那天我在麥當勞門口講電話，被告坐計程車
    來，我看情形不對，要去叫我小孩（即王博玄）出來，當我
    小孩出來時，被告就從後面用手肘撞我背後，致我重心不穩
    跌倒，因為那時小孩在我前面，我怕壓到小孩，所以用手撐
    住地面，造成我的指甲斷裂。」等語明確（見偵查卷第5 頁
    至第6 頁、第20頁、本院卷第29頁至第30頁），另參諸證人
    丙○於警詢、偵查及本院審理時到庭結證稱：「那天告訴人
    與被告在麥當勞門口有發生爭執，言語上比較大聲，我有看
    到告訴人擋在門口，然後被告就以手肘推告訴人，我沒有看
    到告訴人跌倒，後來我與被告一起離去，在我與被告要離開
    時，我有回頭看，告訴人牽小孩的手，因為踩到小孩的腳，
    才重心不穩，而他的指甲如何斷掉的我不知道。」等情（見
    偵查卷第12頁、第20頁、本院卷第26頁反面、第28頁），據
    此，應堪認被告於案發當時確實有以手肘推擠告訴人無疑。
    至告訴人是否因被告之推擠而致身體重心不穩往前傾倒並以
    手撐住地面，因而受有右手小指挫傷、合併指甲斷裂等傷害
    ，證人丙○對於該部分事實，雖證稱伊並未看到告訴人跌倒
    ，只於離開時有看到告訴人因踩到小孩的腳而重心不穩，但
    不知告訴人如何受傷云云，惟因證人丙○與被告現為同居男
    女朋友關係，其證詞自有避重就輕迴護被告之可能，是關於
    證人丙○此部分之證詞，尚難遽以採為有利被告之認定。另
    觀諸告訴人前開所受傷害部位係右手小指挫傷、合併指甲斷
    裂，此有臺北市立萬芳醫院甲種診斷證明書1 紙在卷（見偵
    查卷第14頁）可按，益徵告訴人指訴有遭被告推擠致身體重
    心不穩往前傾斜並以手撐住地面因而受傷等事實，非屬虛妄
    。況衡諸常情，被告與告訴人間，因進入麥當勞大門發生爭
    執，被告處此非平和情緒中，出手傷害告訴人實難謂無可能
    。綜上所述，被告上開所辯，顯係事後卸責之詞，委無足採
    。本件事證已臻明確，被告上揭犯行洵堪認定。
二、核被告所為，係犯刑法第277 條第1 項之傷害罪。爰審酌被
    告之犯罪動機、目的、手段、品行、智識程度，因細故即動
    手推擠告訴人，致告訴人受有傷害尚屬輕微，且犯罪後迄今
    仍未與告訴人達成和解，賠償告訴人損失，及其犯罪後仍飾
    詞否認犯行，態度不佳等一切情狀，量處如主文所示之刑，
    並諭知易科罰金之折算標準。
據上論斷，應依刑事訴訟法第452 條、第299 條第1 項前段，刑
法第277 條第1 項、第41條第1 項前段，罰金罰鍰提高標準條例
第1 條前段、第2 條，判決如主文。
本案經檢察官謝奇孟到庭執行職務。
中　　華　　民　　國　　94　　年　　5 　　月　　30　　日
                  刑事第七庭審判長法  官  梁耀鑌
                                  法  官  蕭清清
                                  法  官  蔡正雄
上正本證明與原本無異。
如不服本判決，應於判決送達後10日內向本院提出上訴狀（應抄
附繕本）。告訴人或被害人如對於本判決不服者，應具備理由請
求檢察官上訴，其上訴期間之計算係以檢察官收受判決正本之日
期為準。
                                  書記官  葉潔如
中　　華　　民　　國　　94　　年　　5 　　月　　31　　日
附錄本案論罪科刑所依據之法條：
中華民國刑法第277條
 (普通傷害罪)
傷害人之身體或健康者，處3 年以下有期徒刑、拘役或1 千元以
下罰金。
犯前項之罪因而致人於死者，處無期徒刑或7 年以上有期徒刑；
致重傷者，處3 年以上10年以下有期徒刑。
